臺灣高等法院刑事判決　　　　　　　　　　　　　九十三年度上易字第一七六七號
　　上　訴　人
　　即　被　告　展美有限公司
　　兼右代表人　甲○○
右上訴人因違反著作權法案件，不服臺灣板橋地方法院九十二年度自字第三九號，中
華民國九十三年七月二十八日第一審判決，本院判決如左：
    主  文
原判決撤銷。
展美有限公司法人之代表人、受僱人，因執行職務，犯共同以明知為侵害著作權之物
，意圖營利而交付之方法侵害他人之著作權罪，科罰金新台幣陸萬元。
甲○○共同以明知為侵害著作權之物，意圖營利而交付之方法侵害他人之著作權，處
有期徒刑參月，如易科罰金，以參佰元折算壹日。
    事  實
一、甲○○係設於台北縣中和市○○路二號七樓之一「展美有限公司」（以下簡稱展
    美公司）之負責人，為法人之代表人，明知如附表所示之「一種感受」、「放捨
    你我心嘸甘」、「心雨」等六十首歌曲，係許景諒、白進松等人享有著作權之音
    樂著作，並已讓與音樂著作財產權予摩那園唱片有限公司（以下簡稱摩那園公司
    ），竟未經摩那園公司之同意或授權，與展美公司受僱人陳雪珠（因起訴程序違
    背規定，經本院諭知自訴不受理在案）共同基於明知為侵害著作權之物，意圖營
    利而交付之方法，侵害他人之著作權之犯意聯絡，於九十一年十月十四日下午一
    時許，明知展美公司設於遠東百貨中壢店七樓專櫃所陳列不詳廠商製造標示為Ｌ
    ＡＮＤＫＯ牌光碟機（型式為ＶＣＤ－七五七型，機號Ｂ０八六一九六號）一台
    及其所附贈之ＶＣＤ光碟一片（另尚附贈點歌本一本），係將電腦合成音樂資料
    庫（ＭＩＤＩ）及字集庫燒錄在唯讀記憶體中，並透過光碟片上之時間碼再現前
    開音樂著作之內容，為侵害摩那園公司前開音樂著作著作權之物，竟意圖營利由
    陳雪珠以新台幣（下同）九千九百八十元之價格交付予摩那園公司市調人員許美
    芬，而侵害摩那園唱片有限公司之著作權。
二、案經摩那園公司提起自訴。
    理  由
一、訊據被告兼展美公司代表人甲○○固坦白承認證人陳雪珠為其所僱用，在被告展
    美公司設於中壢遠東百貨公司七樓專櫃擔任員工，被告展美公司亦有販賣如扣案
    標示為ＬＡＮＤＫＯ牌光碟機（型式為ＶＣＤ－七五七型），證人陳雪珠並曾於
    九十一年十月十四日在上址販賣前開廠牌之機器，依照被告展美公司銷貨紀錄亦
    顯示自訴人所述之時點有銷售前開廠牌之機器等情，惟矢口否認明知為違反著作
    權法之著作物，意圖營利而交付之事實，辯稱：無法證明扣案之電腦伴唱機等物
    為當時賣給自訴人的機器；且其只有出售伴唱機這部分，並沒有一併販售或附贈
    光碟片；又光碟片裡面有三個檔案，一個是背景的影片檔，在一般ＶＣＤ的機器
    就可以播放。另外的檔案是控制字幕的時間碼及控制影片的時間碼，機器裡面的
    唯讀記憶體（ＲＡＭ）裡面有樂音，樂音是由光碟片中之時間碼來控制，另外Ｒ
    ＡＭ裡面也存放字集，由文字的時間碼去抓對應的文字，機器及光碟片中，沒有
    存在完整的歌詞跟樂曲，而是由時間碼去控制合成，因此扣案之光碟機、光碟片
    都不是重製物云云。
二、經查：
（一）如附表所示「一種感受」、「放捨你我心嘸甘」、「心雨」等六十首歌曲，係
      許景諒、白進松等人享有著作權之音樂著作，嗣讓與音樂著作財產權予自訴人
      摩那園公司之事實，業據自訴人公司提出於八十八年六月十日與白進法簽訂之
      著作財產權讓與合約書、於八十五年八月二十日與鄉城唱片股份有限公司簽訂
      之著作財產權讓與合約書、桃園縣政府營利事業登記證、經濟部公司執照各乙
      紙、內政部著作權登記簿謄本五十四紙、內政部著作權執照三紙（以上均為影
      本）為證，堪認如附表所示之音樂著作著作財產權均歸屬自訴人公司所有。
（二）經原審勘驗扣案之光碟片、光碟機及點歌本結果，認將光碟片放入光碟機中，
      以遙控器分別輸入點歌本上之歌曲編號，確實能再現如附表所示音樂著作之旋
      律，電視螢幕上亦再現前開音樂著作之歌詞，有原審九十二年十一月二十八日
      勘驗筆錄乙紙可稽。經原審於準備程序期日當庭勘驗前開扣案物，由被告操作
      結果，螢幕亦顯示碟片正常，出現「請點歌」畫面，經輸入歌本上之歌曲編號
      ，出現影像、聲音、歌曲名稱及字幕，有原審九十三年四月三十日勘驗筆錄乙
      紙可憑。足徵以扣案之機器播放扣案之光碟片，確實得以重現如附表所示音樂
      著作之內容。
（三）就自訴人主張被告展美公司所販賣如扣案所示之機器及光碟片等物，並未得到
      著作財產權人即自訴人之授權，然卻再現如附表所示音樂著作之內容，侵害自
      訴人之著作財產權乙節，業據自訴人指訴歷歷，觀諸前開扣案之物並無附上任
      何經著作財產權人授權之證明書或相關文件，且扣案之機器、光碟片及點歌本
      上，復無任何製造商之標示，商品服務保證書上僅記載服務廠商為百永有限公
      司，亦未標示製造廠商及得授權之證明，足徵製造前開機器及製作該光碟片之
      廠商並未獲得自訴人公司之授權即逕予製造。
（四）被告雖辯稱：光碟片裡面有三個檔案，一個是背景的影片檔，在一般ＶＣＤ的
      機器就可以播放。另外的檔案是控制字幕的時間碼及控制影片的時間碼，機器
      裡面的唯讀記憶體（ＲＡＭ）裡面有樂音，樂音是由光碟片中之時間碼來控制
      ，另外ＲＡＭ裡面也存放字集，由文字的時間碼去抓對應的文字，機器及光碟
      片中，沒有存在完整的歌詞跟樂曲，而是由時間碼去控制合成等語。自訴代理
      人並表示對於被告所述扣案機器之操作原理沒有意見。經原審勘驗扣案之光碟
      片，亦發現光碟片內有ＣＤＩ、ＥＸＴ、ＭＰＥＧＡＶ、ＳＥＧＭＥＮＴ、Ｖ
      ＣＤ等五個子目錄及ＭＵＬＤＡＫ˙ＤＡＴ檔。經讀取前開子目錄後，僅有Ｃ
      ＤＩ子目錄中之ＣＤＩˍＡＬＬ˙ＲＴＦ檔為可讀取之文字檔，但無內容，其
      餘子目錄中，則內含ＶＣＤ檔或無任何檔案，有原審九十三年六月二十三日勘
      驗筆錄乙紙附卷可稽，足徵被告前開所辯應屬實在。然縱認被告所辯前開機器
      之操作原理屬實，扣案之光碟片本身並沒有自訴人主張的歌曲，歌曲是一個合
      成的音樂，和一般的音樂帶不同。惟按重製：指以印刷、錄音、錄影、攝影、
      筆錄或其他方法有形之重複製作。於劇本、音樂著作或其他類似著作演出或播
      作權法第三條第五款定有明文。亦即重製係將原著作物之內容有形再現於有體
      物上。而所謂有形，則係指將著作內容以有體物固著而得感知其內容。又感知
      之方式並不以人類之感官所能直接認知為限，如透過機器之運作，亦能使人間
      接得知原來著作之內容者，亦屬之。則縱使本件扣案之機器是將電腦合成音樂
      資料庫（ＭＩＤＩ）及字集庫燒錄在唯讀記憶體（ＲＡＭ）中，而透過光碟片
      中之控制碼，進入前開音樂資料庫中抓取所欲點選歌曲所需之樂音，進入字集
      庫中抓取文字，再透過電視等機器播放，然扣案之機器搭配光碟片播放時會再
      現如附表所示之旋律及歌詞等音樂著作內容，已如前述，則將電腦合成音樂資
      料庫（ＭＩＤＩ）及字集庫燒錄在唯讀記憶體（ＲＡＭ）中之行為，自仍將音
      樂著作有形固著，並得以透過光碟片上之時間碼再現原著作之內容，仍屬重製
      之範疇，製造前開機器及製作前開光碟片之廠商，既未得到授權，逕行重製著
      作財產權人之音樂著作，前開扣案之機器及光碟片自屬侵害著作權之物。
（五）又被告展美公司之受僱人陳雪珠曾於九十一年十月十四日下午一時許，在該公
      司設於遠東百貨中壢店七樓專櫃以九千九百八十元之價格出售ＬＡＮＤＫＯ光
      碟機（型式為ＶＣＤ－七五七型）一台予自訴人公司之市調人員許雪芬之事實
      ，為被告甲○○所自承，且據證人許美芬即自訴人公司市調人員於原審審理中
      證述明確，自訴人公司亦提出商品服務保證書、統一發票影本各乙紙、翻拍相
      片相片十九幀為證，被告更提出遠東百貨股份有限公司銷貨驗證日報表、訂購
      單（以上均為影本）各乙紙以為佐證，應堪認定。因此，被告展美公司受僱人
      陳雪珠確實於上開時間地點，因執行業務，意圖營利而交付上開光碟機。
（六）自訴人主張被告展美公司販賣前開機器時，係搭配販售如扣案之光碟片、點歌
      本等物。被告則辯稱：其等只是賣機器，並沒有賣光碟片，也沒有伴隨著一起
      賣云云。然查：證人陳雪珠於原審審理中業已證稱：點歌機附贈的贈品裡面有
      歌本、麥克風、光碟片，跟一般ＶＣＤ功能一樣，但是另外可以點歌的方式來
      伴唱。光碟片及歌本是一起販賣給市調人員，其等是附贈的，並沒有額外的收
      費等語。證人許美芬於原審審理中亦證稱：點歌機的配備有光碟片、歌本、遙
      控器。光碟片放在機器裡面才能夠播放。並稱：在中壢遠東百貨公司購買機器
      結帳時，店員有將光碟片、點歌本包裝好一起附在裡面。是跟配件包在一起，
      都包在箱子裡面，還用繩子綁起來等語。經原審勘驗證人許美芬所拍攝之買賣
      過程錄影帶，經勘驗結果，證人陳雪珠曾於錄影帶畫面顯示之三十五分二十秒
      自箱子裡拿出光碟片，並稱：二萬多首歌都在這個片子裡面，可以到家安裝，
      若會安裝，自己帶回家也可以。片子附一個遙控器、點歌本、簿子。片子放進
      去裡面就可以點歌，沒有放片子裡面沒有東西。一般的機器沒有辦法讀這個片
      子，一定要這台才可以。再將點歌本放在放置機器的箱子。稱：片子也在裡面
      。錄影帶畫面顯示之時間第四十八分三十六秒可以看出歌本仍在箱子中，證人
      陳雪珠將歌本、遙控器、附屬配件拿出，在保證書上蓋章。並在蓋章後講話時
      將機器放置在箱子裡，裝箱完畢後放入塑膠袋等情，有原審九十三年五月十七
      日勘驗筆錄乙紙可稽。被告亦表示勘驗筆錄確實呈現錄影帶內容及當時對話。
      對於自訴人所提出之前開測錄錄影帶之證據能力亦不爭執。則由前開證人及測
      錄錄影帶內容可知，被告展美公司販賣前開標示為ＬＡＮＤＫＯ牌光碟機（型
      式為ＶＣＤ－七五七型）時，確實連同光碟片、點歌本等配件一併販售。參諸
      原審於九十三年四月三十日準備期日中，當庭勘驗自訴人與被告分別提出之光
      碟機（經勘驗之機器為被告所提出之ＣＭＰ五０００廠牌，ＫＭＴ─八二一０
      型一台，自訴人所提出之ＡＳＳＡＤ廠牌，ＡＤ七七七型一台，ＤＥＭＡ廠牌
      ，ＤＭ─三九００型一台），由被告及自訴人分別將扣案之光碟片放置機器中
      操作結果，前開光碟機僅能播放影像，但並無聲音及字幕，而以扣案之機器播
      放扣案之光碟片，螢幕則顯示碟片正常，出現「請點歌」畫面，經輸入歌本上
      之歌曲編號，出現影像、聲音、歌曲歌曲名稱及字幕，有原審九十三年四月三
      十日勘驗筆錄乙紙在卷可考。亦即勘驗之機器中唯有以扣案之光碟機才能播放
      扣案之光碟片。則扣案之光碟片既唯有扣案之機器始能播放，輸入點歌本所示
      之編號，即可播出點歌本所示之音樂與歌詞，更足以印證扣案機器與光碟片之
      密切關連性。綜上所述，應認被告前開所辯係屬卸責之詞，尚難採信。扣案之
      光碟片及點歌本應係附隨扣案之光碟機販售。
（七）被告雖又辯稱無法證明扣案之光碟機等物為當時賣給自訴人的機器云云。然查
      ：證人許美芬於原審審理中證稱：其有把測錄帶、機器、點歌本、光碟片交給
      自訴人公司，所取得之物即如測錄帶翻拍相片所示等語。又商品服務保證書上
      經銷商係蓋被告展美公司之印章，而該保證書上所記載之機號，亦與扣案之光
      碟機上所黏貼貼紙上之機號相符。經原審勘驗測錄錄影帶時，於螢幕所示四十
      九分五十秒時，證人陳雪珠在保證書上蓋章，並稱其上之地址為總公司即展美
      有限公司，由其等專櫃賣出者，都是蓋總公司的章，有什麼問題可以打總公司
      的電話等語，核與扣案之光碟機保證書上所示蓋有被告展美公司印章等情相符
      。參諸前開光碟機等物既係自訴人之市調人員所購買，交予自訴人提出自訴，
      自訴人又何須大費周章於購買光碟機時予以測錄，待購買後提起自訴，又置換
      所購買之物，再提出於法院？足徵被告所辯扣案之機器並非當初販賣予許雪芬
      之機器云云，無非事後卸責之詞，亦難採信。
（八）末查：依據測錄錄影帶證人陳雪珠推銷及販賣前開扣案之光碟機及光碟片等物
      所示，證人陳雪珠介紹前開機器有二萬多首歌，因為版權問題不能在公共場播
      放。有分家庭用及營業用，營業用的才能在公共場所播放。而光碟片僅有一片
      ，一片有二萬多首歌，其等可以到家裡幫忙安裝。一般機器沒有辦法播放。買
      回去的人都唱的很高興，他們說單買這些歌曲的片子，一片頂多十六首，一萬
      多首就要多少錢，更何況這有二萬多首歌曲。片子不會很容易壞掉，片子如果
      有問題，一樣有一年內的保固。一年內如果片子壞掉，舊的拿來其等換新的，
      在保固期內不用錢。這個片子燒錄進去就是這本歌本的歌曲，用遙控器點哪一
      首歌，就播哪一首歌放出來。並在保證書上蓋被告展美公司之印章，由其等這
      個專櫃賣出去的，都是蓋總公司的章，有什麼問題可以打總公司的電話，有原
      審九十三年五月十七日勘驗筆錄乙紙可稽。證人陳雪珠於原審審理中復證稱：
      機器壞掉是給被告展美公司裡面師父維修，如果機器是和被告展美公司買的，
      壞掉都可以拿到被告展美公司去維修或更換等語。足徵證人陳雪珠即被告展美
      公司之受僱人對於一般有版權之光碟片僅能放置十六首歌，而前開機器竟有高
      達二萬首歌，又無任何授權資料，復無法在公共場所公開播放，有關光碟機與
      光碟片之維修與更換，亦係透過被告展美公司之事實有所認識，被告展美公司
      之受僱人即明知所販賣者為侵害著作權之物。而被告甲○○兼為被告展美公司
      之負責人，從事銷售電器批發、零售及製造業，則其對於所販賣之光碟機有無
      合法授權等情，自應較一般人更有分辨了解之能力，並得以教授其受僱人如何
      推銷與販售。參諸前開扣案之光碟機、光碟片、包裝紙箱均無任何製造商之名
      稱，又無得到授權之證明文件，竟內含高達二萬首歌曲，證人陳雪珠於販售前
      開光碟機時，並表示其等剛開始時是一萬六千八百八十八元，上個星期老闆說
      週年慶到了，其等就用週年慶的價格做活動（參本院九十三年五月十七日勘驗
      筆錄），亦即有關價格等問題，亦係被告甲○○決定，被告甲○○又如何推諉
      其明知為侵害著作權之物，意圖營利而交付之責？綜上所述，被告甲○○所辯
      ，無非意圖卸免刑責而已，殊不足採。本件事證明確，被告犯行均洵堪認定。
三、被告犯罪後，著作權法業已修正，於九十二年七月九日公布施行，於同年月十一
    日生效，其中違反著作權法第八十七條第二款，而犯同法第九十三條第三款之以
    明知為侵害著作權之物意圖營利而交付之方法侵害他人之著作權罪，於修正後改
    列為第九十一條之一第一項，構成要件修正為「意圖營利而以移轉所有權之方法
    散布著作重製物而侵害他人之著作財產權者」，法定刑則由處二年以下有期徒刑
    ，得併科新台幣十萬元以下罰金，修正為三年以下有期徒刑、拘役，或科或併科
    新臺幣七十五萬元以下罰金；復於九十三年九月一日修正公布，同年月三日生效
    「明知為侵害著作權之物意圖營利而交付之方法侵害他人之著作權者」，復移列
    為九十一條之一第二項，構成要件修正為「明知為侵害著作權之重製物而散布者
    」，法定刑又由三年以下有期徒刑、拘役，或科或併科新臺幣七十五萬元以下罰
    金，修正為三年以下有期徒刑，得併科新台幣七萬元以上七十五萬元以下之罰金
    。有關同法第一百零一條有關「法人之代表人、法人或自然人之代理人、受僱人
    或其他從業人員，因執行業務，犯第九十一條至第九十六條之罪者，除各依各該
    條規定處罰其行為人外，對該法人或自然人亦科各該條之罰金。」，雖上述二次
    修法並未修正文字，然第一百零一條之規定，既係以犯九十一條至九十五條規定
    為要件，則前述修正自亦發生第一百零一條規定之構成要件變更之效力，經比較
    行為時、中間時及裁判時之結果，以九十二年七月九日修正公布前施行之著作權
    法第八十七條第二款、第九十三條第三款及第一百零一條之規定有利於被告，依
    刑法第二條第一項但書之規定，自應適用最有利於被告之九十二年七月九日修正
    公布前之著作權法。核被告甲○○所為係違反九十二年七月九日修正公布前施行
    之著作權法第八十七條第二款，而犯同法第九十三條第三款之以明知為侵害著作
    權之物意圖營利而交付之方法侵害他人之著作權罪。而被告展美公司，其代表人
    、受僱人因執行業務而犯本件犯行，應依九十二年七月九日修正公布前施行之著
    作權法第一百零一條第一項規定科以第九十三條第三款罰金之刑。被告甲○○就
    前開犯行與陳雪珠間，有犯意之聯絡，與行為之分擔，皆為共同正犯。被告基於
    營利之意圖陳列非法重製之光碟機及光碟片後進而交付，其低度之陳列行為，應
    為高度之交付行為所吸收，不另論罪。原審據以論罪科刑原非無見，惟未及就行
    為時、中間時及裁判時之著作權法併予比較，尚有未合，雖被告上訴意旨執原審
    抗辯之陳詞否認犯罪，指摘原審判決不當，為無理由，惟原審判決既有上述可議
    之處，即應由本院將原審判決撤銷，自行改判。爰審酌被告甲○○素行、犯罪之
    動機為圖不法利益、目的、手段、智識程度、因本件犯罪對自訴人商業利益、國
    家經濟秩序及智慧財產權保護所生危害，已與自訴人達成和解，賠償損害有和解
    書一紙足憑，及甲○○犯罪後矢口否認犯行態度不佳等一切情狀，分別量處如主
    文所示之刑，並就被告甲○○部分諭知易科罰金之折算標準。
四、 九十二年七月九日修正公布施行之著作權法第九十八條雖規定：「犯第九十一
     條至第九十六條之一之罪，供犯罪所用或因犯罪所得之物，得沒收之。但犯第
     九十一條三項及第九十一條之一第三項之罪者，其得沒收之物，不以屬於犯人
     者為限。惟本案係適用九十二年七月九日修正公布前施行之著作權法，故關於
     沒收之規定，應回歸適用刑法。而扣案之物雖屬供被告犯罪所用之物，然業已
     移轉所有權予自訴人，非屬被告所有之物，亦非違禁物，爰不依刑法第三十八
     條予以沒收，附此敘明。
據上論斷，應依刑事訴訟法第三百六十九條第一項前段、第三百六十四條、第二百九
十九條第一項前段，九十二年七月九日修正前之著作權法第八十七條第二款、第九十
三條第三款、第一百零一條第一項，刑法第十一條前段、第二條但書、第二十八條、
第四十一條第一項前段，罰金罰鍰提高標準條例第二條，判決如主文。
中　　　華　　　民　　　國　　九十三　　年　　十二　　月　　　二十一　　日
                              臺灣高等法院刑事第十一庭
                                  審判長法  官  楊　照　男
                                        法  官  王　詠　寰
                                        法  官  江　振　義
右正本證明與原本無異。
不得上訴。
                                        書記官  劉　文　美
中　　　華　　　民　　　國　　九十三　　年　　 十二 　　月　　二十二　　日
附錄本案論罪科刑法條全文
著作權法第八十七條：
有下列情形之一者，除本法另有規定外，視為侵害著作權或製版權：
一  以侵害著作人名譽之方法利用其著作者。
二  明知為侵害著作權或製版權之物而散布或意圖散布而陳列或持有或意圖營利而交付
    者。
三  輸入未經著作財產權人或製版權人授權重製之重製物或製版物者。
四  未經著作財產權人同意而輸入著作原件或其重製物者。
五  明知係侵害電腦程式著作財產權之重製物而仍作為直接營利之使用者。
著作權法第九十三條：
有下列情形之一者，處二年以下有期徒刑，得併科新臺幣十萬元以下罰金：
一  侵害第十五條至第十七條規定之著作人格權者。
二  違反第七十條規定者。
三  以第八十七條各款方法之一侵害他人之著作權者。
附表：
  ┌──┬─────┬────────┬─────┬─────┬────┐
  │編號│點歌編號  │  歌        名  │　作　詞  │  作　曲  │擁有權利│
  ├──┼─────┼────────┼─────┼─────┼────┤
  │一  │５９１１  │一種感覺        │  陳景諒  │  陳景諒  │ 詞 曲  │
  ├──┼─────┼────────┼─────┼─────┼────┤
  │二  │７８７３  │放捨你我心嘸甘  │  白進法  │  林東松  │ 詞 曲  │
  ├──┼─────┼────────┼─────┼─────┼────┤
  │三  │１５２０６│心雨            │  馬兆駿  │  劉震美  │ 詞 曲  │
  ├──┼─────┼────────┼─────┼─────┼────┤
  │四  │１０９７５│心寒            │  劉謝香  │  王秀英  │ 詞 曲  │
  │    │１９８１３│                │          │          │        │
  ├──┼─────┼────────┼─────┼─────┼────┤
  │五  │８４６９  │不想伊          │  吳晉淮  │  吳晉淮  │ 詞 曲  │
  ├──┼─────┼────────┼─────┼─────┼────┤
  │六  │８６５４  │心內話          │  陳二郎  │  陳二郎  │ 詞 曲  │
  ├──┼─────┼────────┼─────┼─────┼────┤
  │七  │１０３２２│只有你          │  董明正  │  董明正  │ 詞 曲  │
  ├──┼─────┼────────┼─────┼─────┼────┤
  │八  │８５３８  │花容情          │  葉來興  │  李子恆  │ 詞 曲  │
  ├──┼─────┼────────┼─────┼─────┼────┤
  │九  │１７４５８│相思夢          │  陳二郎  │  陳二郎  │ 詞 曲  │
  ├──┼─────┼────────┼─────┼─────┼────┤
  │十  │８５６０  │第三者          │  黃仁清  │  黃仁清  │ 詞 曲  │
  ├──┼─────┼────────┼─────┼─────┼────┤
  │十一│５９５１  │浮水印          │  陳進興  │  陳進興  │ 詞 曲  │
  ├──┼─────┼────────┼─────┼─────┼────┤
  │十二│１０５３１│迷途鳥          │  邱雪梅  │ 平尾昌晃 │   詞   │
  ├──┼─────┼────────┼─────┼─────┼────┤
  │十三│２０７５３│情書團          │  黃雅文  │  黃仁清  │ 詞 曲  │
  ├──┼─────┼────────┼─────┼─────┼────┤
  │十四│６７７５  │開卷詩          │  林麗姬  │  林麗姬  │ 詞 曲  │
  ├──┼─────┼────────┼─────┼─────┼────┤
  │十五│８６８０  │落山風          │  林二郎  │  林二郎  │ 詞 曲  │
  ├──┼─────┼────────┼─────┼─────┼────┤
  │十六│８６４５  │暗相思          │  陳桂珠  │  郭信明  │   曲   │
  ├──┼─────┼────────┼─────┼─────┼────┤
  │十七│２０４５２│煙花翠          │  馬兆駿  │  馬兆駿  │ 詞 曲  │
  ├──┼─────┼────────┼─────┼─────┼────┤
  │十八│１７４６４│大船入港        │  葉鴻卿  │  邱芳德  │ 詞 曲  │
  ├──┼─────┼────────┼─────┼─────┼────┤
  │十九│８０９４  │白色的夢        │  盧玉林  │  盧玉林  │ 詞 曲  │
  ├──┼─────┼────────┼─────┼─────┼────┤
  │二十│８８６１  │台北戀情        │  許  杭  │          │   詞   │
  ├──┼─────┼────────┼─────┼─────┼────┤
  │二一│１５７９４│好大的風        │  何啟弘  │  蔣三省  │ 詞 曲  │
  ├──┼─────┼────────┼─────┼─────┼────┤
  │二二│８５２０  │你真無情        │  董明正  │  董明正  │ 詞 曲  │
  ├──┼─────┼────────┼─────┼─────┼────┤
  │二三│８８６３  │你著忍耐        │  廖信富  │  董明正  │ 詞 曲  │
  ├──┼─────┼────────┼─────┼─────┼────┤
  │二四│２００２４│冷井情深        │  楊立德  │  鈕大可  │   詞   │
  ├──┼─────┼────────┼─────┼─────┼────┤
  │二五│８８７６  │杯中戀情        │  陳二郎  │  陳二郎  │ 詞 曲  │
  ├──┼─────┼────────┼─────┼─────┼────┤
  │二六│８５８５  │風雨戀情        │  周丁立  │  周丁立  │ 詞 曲  │
  ├──┼─────┼────────┼─────┼─────┼────┤
  │二七│８６５１  │酒醉的夢        │  陳二郎  │  陳二郎  │ 詞 曲  │
  ├──┼─────┼────────┼─────┼─────┼────┤
  │二八│８２６７  │等一下呢        │  李良彥  │  李良彥  │ 詞 曲  │
  ├──┼─────┼────────┼─────┼─────┼────┤
  │二九│８６５０  │無奈無奈        │  陳信義  │  林煌坤  │ 詞 曲  │
  ├──┼─────┼────────┼─────┼─────┼────┤
  │三十│１１６２０│最愛的人        │  陳二郎  │  陳二郎  │ 詞 曲  │
  ├──┼─────┼────────┼─────┼─────┼────┤
  │三一│１１６８３│愛的表示        │  黃東焜  │ 美樹克彥 │   詞   │
  ├──┼─────┼────────┼─────┼─────┼────┤
  │三二│８９５９  │燈下戀情        │  董明正  │  陳 萱   │ 詞 曲  │
  ├──┼─────┼────────┼─────┼─────┼────┤
  │三三│８８６４  │鴛鴦酒杯        │  葉鴻卿  │  可 森   │   詞   │
  ├──┼─────┼────────┼─────┼─────┼────┤
  │三四│８５６８  │女人的心情      │  董明正  │  日本曲  │   詞   │
  ├──┼─────┼────────┼─────┼─────┼────┤
  │三五│８５８７  │心愛緊返來      │  董明正  │  董明正  │ 詞 曲  │
  ├──┼─────┼────────┼─────┼─────┼────┤
  │三六│２０４７０│未完成的夢      │  錢幽蘭  │  錢幽蘭  │ 詞 曲  │
  ├──┼─────┼────────┼─────┼─────┼────┤
  │三七│８６０２  │成功的腳步      │  陳二郎  │  陳二郎  │ 詞 曲  │
  ├──┼─────┼────────┼─────┼─────┼────┤
  │三八│６０３５  │有你的日記      │  史俊鵬  │  史俊鵬  │ 詞 曲  │
  ├──┼─────┼────────┼─────┼─────┼────┤
  │三九│８５６７  │男兒的心聲      │  謝文益  │  謝文益  │ 詞 曲  │
  ├──┼─────┼────────┼─────┼─────┼────┤
  │四十│８５５１  │初次的約會      │  許  杭  │          │   詞   │
  ├──┼─────┼────────┼─────┼─────┼────┤
  │四一│８４５０  │明日又天涯      │  陳金明  │  陳金明  │ 詞 曲  │
  ├──┼─────┼────────┼─────┼─────┼────┤
  │四二│８５５０  │孤星再會啦      │  黃東焜  │  日本曲  │   詞   │
  ├──┼─────┼────────┼─────┼─────┼────┤
  │四三│２００４２│怎能再回頭      │  翁宜冠  │  翁宜冠  │ 詞 曲  │
  ├──┼─────┼────────┼─────┼─────┼────┤
  │四四│１２９２２│風說你要來      │  黃仁清  │  黃仁清  │ 詞 曲  │
  ├──┼─────┼────────┼─────┼─────┼────┤
  │四五│１０６９３│流不完的淚      │  林鳳玲  │  盧昌明  │ 詞 曲  │
  ├──┼─────┼────────┼─────┼─────┼────┤
  │四六│８５５３  │望你來關懷      │  許  杭  │  葉明發  │ 詞 曲  │
  ├──┼─────┼────────┼─────┼─────┼────┤
  │四七│１９８４０│惜別的海岸      │  董明正  │  董明正  │ 詞 曲  │
  ├──┼─────┼────────┼─────┼─────┼────┤
  │四八│８５６２  │情淚為你墜      │  林庭筠  │  林庭筠  │ 詞 曲  │
  ├──┼─────┼────────┼─────┼─────┼────┤
  │四九│８５７１  │等你等三年      │  黃東焜  │  劉清池  │ 詞 曲  │
  ├──┼─────┼────────┼─────┼─────┼────┤
  │五十│７９８３  │無奈的相思      │  黃東焜  │  黃東焜  │ 詞 曲  │
  ├──┼─────┼────────┼─────┼─────┼────┤
  │五一│８５５２  │落雨的暗暝      │  蘇宏輝  │  蘇宏輝  │ 詞 曲  │
  ├──┼─────┼────────┼─────┼─────┼────┤
  │五二│１１４１１│癡情無了時      │  蔣錦鴻  │  邱芳德  │ 詞 曲  │
  ├──┼─────┼────────┼─────┼─────┼────┤
  │五三│１２８４５│愛情受阻礙      │  董明正  │  董明正  │ 詞 曲  │
  ├──┼─────┼────────┼─────┼─────┼────┤
  │五四│１８２５５│傷心的所在      │  施秀枝  │  黃仁清  │ 詞 曲  │
  ├──┼─────┼────────┼─────┼─────┼────┤
  │五五│１０５３７│褪色的戀情      │  黃東焜  │  黃東焜  │ 詞 曲  │
  ├──┼─────┼────────┼─────┼─────┼────┤
  │五六│８５２８  │為你想替你想    │  葉鴻卿  │  邱芳德  │ 詞 曲  │
  ├──┼─────┼────────┼─────┼─────┼────┤
  │五七│１６７２７│愛人是行船人    │  董明正  │  董明正  │ 詞 曲  │
  ├──┼─────┼────────┼─────┼─────┼────┤
  │五八│６７４２  │歲歲月月年年    │  錢幽蘭  │  錢幽蘭  │ 詞 曲  │
  ├──┼─────┼────────┼─────┼─────┼────┤
  │五九│２０６９６│讓我默默離開    │  邱雪梅  │          │   詞   │
  ├──┼─────┼────────┼─────┼─────┼────┤
  │六十│１０３８８│戀愛不要當遊戲  │  葉明德  │  日本曲  │   詞   │
  └──┴─────┴────────┴─────┴─────┴────┘
